臺灣士林地方法院刑事判決
111年度審訴字第244號
公  訴  人  臺灣士林地方檢察署檢察官
被      告  蔡典郎


上列被告因違反毒品危害防制條例案件，經檢察官提起公訴（11
1年度偵字第4389號），本院合議庭因被告於準備程序就被訴事
實為有罪之陳述，裁定由受命法官獨任進行簡式審判程序並判決
如下：
    主  文
蔡典郎犯持有第二級毒品純質淨重二十公克以上罪，處有期徒刑
捌月。扣案之第二級毒品甲基安非他命貳拾壹包（驗餘淨重叁拾
捌點壹肆壹捌公克；純質淨重叁拾捌點叁肆叁陸公克）沒收銷燬
。
    事實及理由
一、按簡式審判程序之證據調查，不受第159條第1項之限制，刑
    事訴訟法第273條之2定有明文，是於行簡式審判程序之案件
    ，被告以外之人於審判外之陳述，除有其他不得作為證據之
    法定事由外，應認具有證據能力。本件所援引被告蔡典郎以
    外之人於審判外之陳述，因本案採行簡式審判程序，復無其
    他不得作為證據之法定事由，依上說明，應認均有證據能力
    。 
二、本件事實及證據，除均引用檢察官起訴書之記載（如附件）
    外，證據部分補充如下：㈠本院104年聲搜字第366號搜索票
    （見偵6608卷第13頁）。㈡被告蔡典郎於審判中之自白（見
    本院卷第48、54頁）。　　
三、論罪科刑
  ㈠按甲基安非他命屬毒品危害防制條例第2條第2項第2款所規定
    之第二級毒品，依法不得持有，是核被告蔡典郎所為，係犯
    毒品危害防制條例第11條第4項之持有第二級毒品純質淨重2
    0公克以上罪（按毒品危害防制條例部分條文雖於民國109年
    1月15日修正公布，同年7月15日生效施行，惟該條例第11條
    第4項並未修正，自無新舊法比較適用之問題）。
  ㈡被告前有如檢察官起訴書犯罪事實欄一所載多件毒品案件經
    法院分別判處有期徒刑確定，並分別於101年8月13日、103
    年3月7日執行完畢等情，為被告所不爭執（見本院卷第56頁
    ），並有臺灣高等法院被告前案紀錄表及全國刑案資料查註
    表附卷可按，其於受有期徒刑之執行完畢後，5年以內故意
    再犯本案有期徒刑以上之罪，為累犯。參酌司法院大法官釋
    字第775號解釋意旨，衡諸被告前揭所犯均屬毒品犯罪，與
    本案罪質同類，且其中並有持有毒品之相同行為態樣，且其
    於執行完畢後1年左右，即再犯本案持有毒品犯行，堪認被
    告對刑罰反應力乃屬薄弱，為助其教化並兼顧社會防衛，認
    為就其本案所犯之罪，尚無因加重最輕本刑而生刑罰逾其罪
    責之情，應依刑法第47條第1項之規定，加重其刑。 
  ㈢爰以行為人之責任為基礎，並審酌被告除上開構成累犯前科
    外之素行情形，有上開前案紀錄表可按，其明知毒品乃為法
    所嚴禁，竟無視國家禁令，恣意持有第二級毒品甲基安非他
    命，且持有之數量高達純質淨重38.3436公克，數量非微，
    如流通市面，將危害國人身心健康及社會秩序至鉅，且對戒
    絕毒癮危害之公共利益造成潛在危險，所為應予嚴懲。惟念
    被告犯後坦承犯行，兼衡其犯罪動機、犯罪手段、持有毒品
    之數量、所生危害，暨其自陳高中肄業之智識程度、離婚，
    有1名成年子女，入監前開水泥車並與母親同住之家庭經濟
    及生活狀況等一切情狀，量處如主文所示之刑，資為懲儆。
四、扣案之第二級毒品甲基安非他命21包（驗餘淨重38.1418公
    克；純質淨重38.3436公克，交通部民用航空局航空醫務中
    心104年7月3日航藥鑑字第0000000號、第0000000Q號毒品鑑
    定書，見偵6608卷第176、177頁），核屬本案查獲之第二級
    毒品，不問屬於犯罪行為人與否，均應依毒品危害防制條例
    第18條第1項前段之規定，宣告沒收銷燬。　
據上論結，應依刑事訴訟法第273條之1第1項、第299條第1項前
段、第310條之2、第454條第2項，毒品危害防制條例第11條第4
項、第18條第1項前段，刑法第11條、第47條第1項，判決如主文
。
本案經檢察官謝幸容提起公訴，檢察官郭季青到庭執行職務。
中　　華　　民　　國　　111 　年　　5 　　月　　17　　日
                  刑事第九庭法  官 李冠宜
以上正本證明與原本無異。
如不服本判決應於收受送達後20日內向本院提出上訴書狀，並應
敘述具體理由。其未敘述上訴理由者，應於上訴期間屆滿後20日
內向本院補提理由書（均須按他造當事人之人數附繕本）「切勿
逕送上級法院」。
因疫情而遲誤不變期間，得向法院聲請回復原狀
                            書記官  杜依玹
中　　華　　民　　國　　111 　年　　5 　　月　　18　　日
附錄：本案論罪科刑法條全文
毒品危害防制條例第11條
持有第一級毒品者，處3年以下有期徒刑、拘役或新臺幣30萬元
以下罰金。
持有第二級毒品者，處2年以下有期徒刑、拘役或新臺幣20萬元
以下罰金。
持有第一級毒品純質淨重10公克以上者，處1年以上7年以下有期
徒刑，得併科新臺幣100萬元以下罰金。
持有第二級毒品純質淨重20公克以上者，處6月以上5年以下有期
徒刑，得併科新臺幣70萬元以下罰金。
持有第三級毒品純質淨重5公克以上者，處2年以下有期徒刑，得
併科新臺幣20萬元以下罰金。
持有第四級毒品純質淨重5公克以上者，處1年以下有期徒刑，得
併科新臺幣10萬元以下罰金。
持有專供製造或施用第一級、第二級毒品之器具者，處1年以下
有期徒刑、拘役或新臺幣10萬元以下罰金。